臺灣苗栗地方法院刑事判決　　　　　　　 95年度訴字第606號
公　訴　人　臺灣苗栗地方法院檢察署檢察官
被　　　告　戊○
　　　　　　　　　　另案於臺灣臺中監獄苗栗分監執行中
被　　　告　卯○○
　　　　　　　　　　號
　　　　　　　　　　另案於臺灣臺中監獄苗栗分監執行中
被　　　告　丙○○
被　　　告　辛○○
　　　　　　　　　　另案於臺灣臺中監獄苗栗分監執行中
上列被告等因竊盜等案件，經檢察官提起公訴（95年度偵字第34
30號、3654號、3835號、4315號、4320號、4454號），及移送併
辦（臺灣臺中地方法院檢察署95年度偵字第20835 號、95年度偵
字第21427 號、21428 號），本院判決如下：
    主  文
戊○連續攜帶兇器竊盜，累犯，處有期徒刑壹年捌月。扣案六角
扳手貳支，均沒收。又共同踰越牆垣竊盜，累犯，處有期徒刑捌
月。又轉讓第一級毒品，累犯，處有期徒刑壹年貳月。又轉讓第
一級毒品，累犯，處有期徒刑壹年貳月。應執行有期徒刑參年陸
月。扣案六角扳手貳支，均沒收。
卯○○共同竊盜，累犯，處有期徒刑柒月；被訴收受贓物部分，
無罪；其餘被訴竊盜部分，公訴不受理。
丙○○共同竊盜，累犯，處有期徒刑柒月。
辛○○共同連續竊盜，累犯，處有期徒刑捌月。又共同竊盜，累
犯，處有期徒刑伍月。應執行有期徒刑拾壹月。
　　事  實
一、戊○前於民國92年間因犯竊盜及施用毒品罪，經臺灣臺中地
    方法院分別判處有期徒刑6 月及10月確定，並定應執行刑為
    有期徒刑1 年，於94年1 月8 日縮短刑期執行完畢；其又因
    竊盜案件，經臺灣臺中地方法院判處有期徒刑7 月確定，於
    94年12月2 日執行完畢。卯○○前因施用毒品案件，經本院
    判處有期徒刑6 月確定，於91年4 月15日執行完畢；其又因
    贓物、施用毒品案件，經本院分別判處應執行有期徒刑1 年
    2 月、1 年5 月確定，接續執行於95年1 月7 日縮短刑期執
    行完畢。辛○○前因施用毒品案件，經臺灣桃園地方法院判
    處應執行有期徒刑1 年確定，而於94年11月10日縮短刑期執
    行完畢。丙○○前因妨害家庭、施用毒品案件，經臺灣臺中
    地方法院分別判處有期徒刑4 月、8 月，定應執行有期徒刑
    11 月 確定，而於93年4 月1 日縮短刑期執行完畢。
二、詎戊○、卯○○、辛○○、丙○○等4 人，均不知悔改，各
    自基於意圖為自己不法所有之犯意，或戊○獨自1 人，或辛○○獨自為之，或戊○與卯○○2 人共同（卯○○部分公訴
    不受理詳後述），或辛○○與卯○○2 人共同，或辛○○與
    丙○○2 人共同，分別於如附表所示之時間、地點，以如附
    表所示之方法，竊取如附表所示鄭相臻等人之財物。
三、戊○基於轉讓第1 級毒品海洛因犯意，於95年7 月2 日、同
    年月3 日，利用其居住於李貴平位於苗栗縣通霄鎮通南里3
    鄰50號住處的機會，分別在李貴平上述住處、臺中縣大甲西
    濱外環道不詳地點，以無償提供海洛因方式，分別接續轉讓
    第1 級毒品海洛因予卯○○、李貴平施用各1 次（起訴書誤
    載為4 至5 次，卯○○、李貴平涉嫌施用毒品部分由檢察官
    另行偵辦中）。
四、嗣於：
（一）95年7 月4 日10時15分許，警員在苗栗縣頭份鎮○○路與
      中興路口，見戊○形跡可疑上前盤查而逮獲，扣得其作案
      用之六角扳手即萬用鑰匙1 支。迄於同日12時10分許，警
      員帶同戊○返回其位於苗栗縣通霄鎮五南里某廢棄工廠居
      處查贓時，於同鎮五南里97號，遇卯○○駕駛車號S9-801
      0 號自用小貨車經過該處，經追逐後，始逮獲棄車逃入民
      宅之卯○○，並於卯○○身上扣得駕駛該自用小貨車用之
      六角扳手即萬用鑰匙1 支，復經警循線擴大追查，始查悉
      戊○所涉之其餘竊盜案情（附表編號1 至4 、9 、10部分
      ）及上述轉讓第1 級毒品海洛因情事。
（二）95年6 月7 日19時許，辛○○旋遭承包工程之金樹營造有
      限公司員工甲○○發現，致辛○○未竊得何物即逃離現場
      （附表編號6 部分）。
（三）95年6 月20日15時30分許，丁○○返回住處後，發現住宅
      遭竊，報警處理。警員於渠之住處2 樓臥室床頭櫃上採得
      戊○左手拇指之指紋1 枚，始悉前情（附表編號7 部分）
      。
（四）95年6 月20日21時許，經呂峰慶發現電腦主機內儲有庚○○資料，通知庚○○報警處理，始查悉辛○○、丙○○竊
      取電腦情事（附表編號8 部分）。
（五）95年6 月22日8 時5 分許，經警員持法院核發之搜索票，
      在戊○位於臺中縣大甲鎮○○路469 之3 號住處，搜得如
      附表編號5 所示物品，而查悉上情。
（六）癸○○當場發現辛○○、卯○○2 人搬運銅製衛浴接頭等
      物品，要求辛○○、卯○○2 人將上述物品放回原處，並
      報警處理。經警通知辛○○、卯○○到案後，查悉上情（
      附表編號11部分）。
五、案經苗栗縣警察局通霄分局報告臺灣苗栗地方法院檢察署檢
    察官偵查起訴，及臺灣臺中地方法院檢察署檢察官移送併辦
    。
    理  由
壹、有罪部分：
一、本件訊據被告戊○對於附表編號1至5、7、9、10所示之竊盜
    犯行，及轉讓第1 級毒品海洛因之犯行，均坦承不諱，核與
    被害人丑○○、子○○、己○○、鄭相臻、巳○○、乙○○
    （以上參臺灣苗栗地方法院檢察署95年度偵字第3430號卷第
    42至44頁、第45至46頁、第31至35頁、第52至54頁、第212
    頁、第140 頁）、廖詠章（參臺灣臺中地方法院檢察署95年
    度偵字第20835 號卷所附之警卷第8 至9 頁）、丁○○（臺
    灣臺中地方法院檢察署95年度字第21427 號、21428 號卷所
    附之警卷A 第4 至5 頁）等人證述的失竊情節相符，復與證
    人白見發、林明姿、李鄭淑秀（參臺灣苗栗地方法院檢察署
    95年度偵字第3430號卷第40至41頁、第117 至120 頁；臺灣
    臺中地方法院檢察署95年度偵字第20835 號卷所附之警卷第
    5 至6 頁）證述之情節相合，又與證人即同案被告卯○○（
    參臺灣苗栗地方法院檢察署95年度偵字第3430號卷第188 頁
    、第193 至194 頁、第211 至212 頁）、李貴平（參同上偵
    卷第4 至7 頁）證述的情節相符【按丑○○、子○○、己○○、鄭相臻、巳○○、乙○○、廖詠章、丁○○、白見發、
    林明姿、李鄭淑秀、李貴平等人於警詢時之陳述，為被告以
    外之人於審判的陳述，原無證據能力，但被告戊○等人於本
    案言詞辯論終結前，均未對渠等於警詢時陳述的證據能力表
    示異議，依據刑事訴訟法第159 條之5 第1 項、第2 項之規
    定，本院自得將渠等於警詢時之陳述採為認定犯罪事實之證
    據，附此敘明】。此外，復有警員製作的職務報告書、贓物
    認領保管單、照片、車輛竊盜車牌失竊資料個別查詢報表-
    查詢車輛認可資料、扣押物品清單、金飾買入登記簿、臺中
    縣警察局大甲分局大甲派出所扣押物品目錄表、刑案現場測
    繪圖、臺中縣警察局受理刑事案件報案三聯單、內政部警政
    署刑事警察局95年7 月20日刑紋字第0950097745號鑑驗書（
    以上參臺灣苗栗地方法院檢察署95年度偵字第3430號卷第8
    至9 頁、第36至38頁、第39頁、第50頁、第51頁、第55 至
    56頁、第57頁、第98頁、第106 至112 頁、第123 至134 頁
    ；臺灣臺中地方法院檢察署95年度偵字第20835 號卷所附之
    警卷第11至15頁、第17頁、第18頁；臺中地方法院檢察署95
    年度字第2142 7號、21428 號卷所附之警卷A 第8 頁、第9
    至10頁、第12頁、第14至16頁）、中山醫學大學附設醫院檢
    驗科藥物檢測中心尿液檢驗報告、尿液檢體編號對照表（卯
    ○○、李貴平尿液檢驗結果，均呈嗎啡陽性反應，附於本院
    審卷95年12月21日準備程序筆錄之後）在卷可憑，足見其自
    白與犯罪事實相符，其上述竊盜、轉讓第1 級毒品海洛因之
    犯行，洵堪認定。
二、本件訊據被告辛○○對於附表編號11所示之竊盜犯行坦承不
    諱，核與被害人癸○○證述之情節相符（參臺灣苗栗地方法
    院檢察署95年度偵字第3654號卷第38至39頁；95年度偵字第
    4315號卷第10至12頁），且有贓物認領保管單及照片（參95
    年度偵字第4315號卷第15至18頁）在卷可佐，足見其自白與
    犯罪事實相符，其前述竊盜犯行，堪以認定。
三、被告辛○○固坦承於95年6 月7 日19時許，有至苗栗縣通霄
    鎮○○段通霄溪南邊高架橋下方30公尺西濱工程工地，但否
    認有竊盜犯行，辯稱：「當時與林慧娟在聊天，沒有偷電纜
    線」等語（即附表編號6 部分）；被告丙○○固坦承於95年
    6 月20日18至19時許間某時，至庚○○所開設的宏達烤漆廠
    ，於同日晚間與被告辛○○持電腦主機1 台，出售予宏儒電
    腦公司的呂峰慶等事實，但否認有竊盜犯行，辯稱：「我只
    是去賣東西，我沒有偷東西，我沒有引開庚○○及學徒的注
    意」等語（即附表編號8 部分）；被告卯○○固坦承於95年
    8 月13日13時許，與被告辛○○在癸○○住處旁車庫搬銅製
    衛浴接頭等物品事實，但否認有竊盜犯行，辯稱：「當時我
    被辛○○載，我在車上睡覺，到了苑裡地區，我醒來後，看
    見辛○○在那邊搬東西，我問說這些東西是誰的，辛○○並
    沒有跟我說是誰的，後來被害人就來了，我那時候才知道辛○○搬那些東西是偷來的，後來我們就依照被害人的指示，
    兩個人將那些東西搬回被害人家裡」等語（即附表編號11部
    分）。
四、惟查：
（一）附表編號6部分：
   1、證人即被害人甲○○於檢察官偵查時結證稱：「（問：95
      年6 月7 日晚上7 點多，你在西濱工程通霄海濱段工地的
      高架橋發現何事？）當時我發現辛○○在高架橋上面解電
      線，辛○○在電箱上面在解電線是如何解的我看不清楚，
      我有走過去問辛○○做何事，他回答說沒有然後就跑到工
      作梯附近走下來，我就叫我們小姐打電話報警，我把辛○○的車牌號碼記下來。」、「（問：辛○○跑掉之後你有
      無檢視發現損失哪些東西？）有檢查但沒有發現損失。」
      等語（參95年度偵字第3654號卷第39頁）。
   2、證人DAENTHA ISONG NIYUM 、SAENGSURIYANON SONTHIYA
      、SO-PARAX DAMRONGSAK 於警詢均證稱：於苗栗縣通霄鎮
      ○○段864 、865 地號工地工作，工作的地方離地面約3
      、4 層樓高。於95年6 月7 日19時許，看見被告辛○○，
      在上開西濱工程工地內拆解電線，經甲○○質問後，隨即
      逃離該處，工地內的電線接頭被轉開1 半，但未有物品被
      竊等語（參95年度偵字第3835號卷第23至24頁、第25至27
      頁、第28至30頁，渠等於警詢時之陳述，為被告以外之人
      於審判的陳述，原無證據能力，但被告辛○○於本案言詞
      辯論終結前，均未對渠等於警詢時陳述的證據能力表示異
      議，依據刑事訴訟法第159 條之5 第1 項、第2 項之規定
      ，本院自得將渠等於警詢時之陳述，採為認定犯罪事實之
      證據，附此敘明）。
   3、是由證人甲○○、DAENTHA ISONG NIYUM 、SAENGSURIYAN
      ON SONTHIYA 、SO-PARAX DAMRONGSAK 等人之證詞觀察，
      可知渠等證述之情節相符，且渠等與被告辛○○並無冤仇
      ，自無誣陷被告辛○○之可能。再參酌被告辛○○自陳：
      「我確實在當天有跑到高架橋上面，我想工地施工會有一
      些廢鐵我想上去撿，、、，我就蹲下去把電箱打開來看一
      下，之後吳慶漢就來，我就跑了」」等語（參同上偵卷第
      53頁），足徵被告辛○○於上述時地，確有打開工地內之
      電箱的舉動。復徵諸被告辛○○於夜間至上述工地，打開
      電箱，於證人吳慶漢上前觀看時，旋即逃離現場。而證人
      DAENTHA ISONG NIYUM 等人均證稱上述電箱之電線接頭被
      轉開1 半等情，已如前述。由此可見，被告辛○○著手打
      開上述電線接頭，欲竊取電線之際，恰為證人甲○○等人
      發覺，其見竊盜情事東窗事發，立即逃離現場，應為案發
      之經過。被告辛○○上述辯解，與常情不符，顯為臨訟卸
      責之詞，不能採信。此外，復有照片、車籍作業系統- 查
      詢認可資料在卷可考（參同上偵卷第37至40頁），被告辛○○竊盜未遂犯行，洵堪認定。
（二）附表編號8部分：
   1、證人即被害人庚○○於本院審理時結證稱：「（問：你的
      修車廠有幾個出入口？）有兩個。」、「（問：當天是如
      何發現你的電腦不見了？）那天晚上11點多，我下班要做
      帳，要看電腦，才發現電腦不見了。」、、、「（問：提
      示95年偵字第3654號卷附第30頁，你在偵查中是否回答檢
      察官：『我記得後門是開著，沒有鎖，發現電腦不見時，
      門卻鎖上了，那是要從裡面鎖，不知道是誰關上的』，是
      否如此？）是的。」、「（問：你修車廠的師傅，在丙○○走之後，是否有看到有1 個人開車要來修車廠找丙○○
      ？）有的。」、「（問：這個開車來的人，是否是後來把
      車子開到你們修車廠的後面？）我們師傅說有1 輛車子從
      旁邊的路繞到後面。」、、「（問：提示同上開卷第62頁
      ，你修車廠的師傅李勝璿在偵查中說那條路算是繞遠路，
      算是小路，所以正常人不會走那條路，你對於李勝璿所述
      ，有何意見？）我們一般不會從那邊過去，因為我們沒有
      住在那邊。」、「（問：你的烤漆廠有在當住家嗎？）有
      ，我晚上都睡在那裡。」、「（問：丙○○去找你聊天時
      ，太陽下山了嗎？）還沒，還在白天。」等語（以上參本
      院審卷96年3 月28日審判筆錄第14至16頁）。
   2、證人呂峰慶於檢察官偵查時結證稱：「（問：關於你買庚○○電腦之事警訊是否實在？）實在。」、「（問：當天
      有幾人去賣電腦？）2 個人，1 個跟我進來接洽，是今天
      沒來的（指被告丙○○），1 個是在外等，我不知道他是
      誰，進來店裡只有1 個，他說他住台北要回家，不想把電
      腦帶回去，要把電腦處理掉，我跟他買了4 千多元、、」
      等語（參95年度偵字第3654號卷第30至31頁）。渠於警詢
      時陳稱略以：丙○○於95年6 月20日21時許，與另1 名男
      子，拿1 台宏碁電腦主機到渠所開設，位於苗栗縣苑裡鎮
      ○○里○○路356 號之「宏儒電腦公司」出售，售價為4
      千元。渠打開電腦時，發現WORD裡面有庚○○公司資料，
      渠即打電話到庚○○公司。庚○○過來查看時，向渠表示
      95年6 月20日24時，有至苑裡分駐所報案遺失1 部宏碁電
      腦主機等語（參同上偵卷第7 至8 頁）。
   3、被告丙○○於警詢時陳稱：渠與辛○○約在辛○○家中後
      ，再出發前往宏達汽車烤漆廠行竊，渠騎渠弟之普通重機
      車前往，辛○○開黑灰色自小客車前往。由渠藉故與庚○○修車廠的師傅在前面談事情分散注意力，再由辛○○從
      後門侵入行竊得手電腦1 部等情（參同上偵卷第11頁背面
      ）。渠於檢察官偵查時結證稱：「（問：你如何得知辛○○從車廠後面進入偷電腦？）因為辛○○下手偷之前，我
      有跟辛○○說該處後門沒有關，我在前一趟跟庚○○聊車
      子的時候，有跟該車廠借用廁所知道車廠後面有後門，後
      門接馬路。」、「（問：你跟辛○○共同行竊是如何說好
      分工？）、、我到辛○○家要他還我之前向我借的1 千元
      ，辛○○說沒錢，他說沒錢，所以我提議庚○○處有1 台
      電腦，他那邊後門沒關，所以我們決定由辛○○進去偷，
      我在前門跟老闆和學徒聊天，引開他們的注意。」、「（
      問：電腦得手之後如何處理？）辛○○先回載家，之後我
      開車到辛○○家之後，我們2 人一起把電腦拿到苑裡街上
      賣，賣了4 千元、、」等語（以上參同上偵卷第37頁）。
   4、是由證人庚○○、呂峰慶之上述證詞觀察，徵諸被告丙○○之陳述及證詞，可知被告辛○○與丙○○，共謀至庚○○開設之「宏達汽車烤漆廠」竊取電腦，由被告丙○○在
      前門與庚○○等人聊天，分散庚○○的注意力，並由被告
      辛○○自該處後門進入該處，偷取庚○○的電腦。得手後
      ，將之出售與呂峰慶，得款4 千元。嗣呂峰慶發覺電腦內
      有庚○○之資料，經警查證後，方得悉上情。被告丙○○
      於審理時翻異前詞，為上述辯解，顯為卸責之詞，不能採
      信。此外，復有贓物認領保管單、電腦主機照片附卷可考
      （參同上偵卷第18至20頁），被告丙○○之竊盜犯行，堪
      以認定。
（三）附表編號11部分：
   1、證人即被害人癸○○於本院審理時結證稱：「（問：95年
      8 月13日下午1 點多，你是否有發現苑裡鎮田心里7 鄰70
      號的住處遭竊？）是的。」、「（問：你當時看到什麼樣
      的狀況？）當時看到辛○○與卯○○已經把東西搬到他們
      的車子上了。」、「（問：有哪些東西被他們搬到他們的
      車上？）一些水電材料。」、「（問：是否有銅製衛浴接
      頭、抽水馬達、抽油煙機、變壓器、電動鑽孔機、銅製電
      纜線，這些東西？）是的。」、「（問：你看到這種狀況
      ，有沒有跟他們講什麼話？）我只是叫他們放回原位而已
      。」、「（問：這些東西本來是放在什麼地方？）放在車
      庫。」、、、「（問：提示95年偵字第3654號卷附第38頁
      背面，你在偵查中是否回答檢察官，『車庫內還有停放一
      輛藍色的車子』？）是的。」、、、「（問：那當你看到
      他們已經把東西搬上他們車子以後，車庫裡面是否有停這
      部藍色的小貨車？）是的，有停該部藍色小貨車。」、「
      （問：你剛才所述這些銅製衛浴接頭、抽水馬達、抽油煙
      機、變壓器、電動鑽孔機、銅製電纜線，平常是否也有放
      在車庫的藍色小貨車上面？）有的。」、、、「（問：提
      示同上開卷第38頁背面，你在偵查中是否回答檢察官，『
      東西雖然是舊的，你是作水電的，這些東西還是有用到』
      ？）是的。」、「（問：提示95年偵字第4315號卷附第15
      頁到第18頁的照片，這些照片是否是你這些東西本來放在
      車庫的狀況，及卯○○、辛○○開到你住處所使用的自用
      小客車？）是的。」、「（問：被卯○○、辛○○搬到他
      們車上的這些物品價值大約多少？）大約1 萬塊錢左右。
      」等語（參本院審卷96年3 月28日審判筆錄第10至13頁）
      。
   2、是由證人癸○○之上述證詞，參酌卷附照片（95年度偵字
      第4315號卷第15至18頁）所示，可知渠係證稱被告辛○○
      、卯○○於95年8 月13日13時許，駕駛車號GP-7002 號自
      用小客車，至渠住處旁車庫，由1 部藍色自用小貨車上搬
      渠所有之銅製衛浴接頭、抽水馬達、抽油煙機、變壓器、
      電動鑽孔機、銅製電纜線等物品，至其等所駕駛之自用小
      客車上。渠發現上情後，命被告辛○○、卯○○2 人，將
      前述物品搬回原位等情。復衡諸被告卯○○陳稱搭乘被告
      辛○○所駕駛之上述自用小客車，至上址搬銅製衛浴接頭
      等物品，至被告辛○○所駕駛的前述自用小客車上。渠看
      辛○○搬，渠即跟著搬等語（參同上偵卷第8 至9 頁，95
      年度偵字第3654號卷第39頁）。再衡量上述倉庫，係緊接
      於癸○○之住處旁，並非被告辛○○或卯○○住處。而被
      告卯○○、辛○○2 人，係進入上述倉庫內，從1 部藍色
      自用小貨車上，將銅製衛浴接頭等物品，搬至被告辛○○
      所駕駛之前述自用小貨車上。而該等物品，並非置於荒郊
      野外或垃圾堆，且有1 萬元之價值，顯非他人棄置不用之
      物。被告卯○○係成年人，衡諸常情，應會知悉其上述舉
      動，係在竊取他人之物，其上述辯解，實為卸責之詞，委
      無可採。此外，復有苗栗縣警察局通霄分局受理各類案件
      刑案紀錄表、證人癸○○指證被告辛○○、卯○○2 人之
      照片（參95年度偵字第4315號卷第12至13頁）在卷可憑，
      其竊盜犯行（即附表11部分），洵堪認定。
五、核被告戊○所為，係犯刑法第321 條第1 項第2 款之加重竊
    盜罪（附表編號1 至5 、7 、10）、同法第321 條第1 項第
    3 款之攜帶兇器竊盜罪（附表編號9） 、毒品危害防制條例
    第8 條第1 項轉讓第1 級毒品罪；被告卯○○所為，係犯刑
    法第320 條第1 項竊盜罪（附表編號11）；被告丙○○所為
    ，係犯刑法第320 條第1 項竊盜罪（附表編號8） ；被告辛○○所為，係犯刑法第320 條第1 項竊盜罪（附表編號8 、
    11）、同法第320 條第3 項、第1 項竊盜未遂罪（附表編號
    6） 。被告戊○與卯○○（附表編號10）、被告戊○與綽號
    「阿堂」之成年男子（附表編號5） 、被告丙○○與辛○○
    （附表編號8） 、被告辛○○與卯○○（附表編號11），就
    上述竊盜犯行，分別有犯意聯絡與行為分擔，分別為共同正
    犯。又被告戊○分別於95年7 月2 日、95年7 月3 日，在上
    述地點，分別轉讓海洛因予被告卯○○、李貴平2 人施用各
    1 次，均係基於單一之轉讓第1 級毒品犯意，以單一行為之
    數個舉動，接續進行同一犯罪，在犯罪完成之前，其各個舉
    動均屬當次轉讓第1 級毒品行為之一部，而接續侵害同一法
    益，均應屬接續犯。又被告戊○先後多次加重竊盜犯行（附
    表編號1 至5 、7 、9） ，被告辛○○先後兩次之竊盜未遂
    、竊盜犯行（附表編號6 、8） ，各自時間緊接，各自罪名
    與構成要件相同，顯係各自基於概括犯意而為，各自為連續
    犯【被告戊○、辛○○於行為後，刑法第56條連續犯之規定
    ，業於94年2 月2 日修正公布刪除，並於95年7 月1 日施行
    ，則被告戊○2 人之犯行，因行為後新法業已刪除連續犯之
    規定，此刪除雖非犯罪構成要件之變更，但顯已影響行為人
    刑罰之法律效果，自屬法律有變更，依新法第2 條第1 項規
    定，比較新、舊法結果，仍應適用較有利於被告戊○2 人之
    行為時法律即舊法論以連續犯（最高法院95年第8 次刑事庭
    會議決議參照）】，應各自依修正前刑法第56條之規定論以
    1 罪，被告戊○從情節較重之攜帶兇器竊盜罪處斷（附表編
    號9） ，被告辛○○從情節較重之普通竊盜罪處斷（附表編
    號8） ，並各自加重其刑【又被告戊○就附表編號5 、7 部
    分之竊盜犯行，雖未經起訴，但與附表編號1 至4 、9 部分
    的竊盜犯行，具有修正前刑法連續犯裁判上一罪關係，為審
    判效力所及，且經檢察官移送併辦在案，本院自得予以審究
    ，附此敘明。】。又被告戊○所犯之上述4 罪【刑法修正前
    所犯之附表1 至5 、7 、9 共7 件加重竊盜部分，從一重之
    攜帶兇器竊盜罪處斷（1 罪）；刑法修正後所犯之附表編號
    11之踰越牆垣竊盜罪（1 罪）；兩次轉讓第1 級毒品罪（2
    罪）】、被告辛○○所犯之上述2 罪【刑法修正前所犯附表
    6 、8 之2 件竊盜部分，從一重之普通竊盜罪處斷（1 罪）
    ；刑法修正後所犯附表編號11普通竊盜罪（1 罪）】，各自
    犯意各別、行為互殊，均應各自予以分論併罰。又被告戊○
    、卯○○、丙○○、卯○○4 人，分別有上述之前科素行，
    分別於上述時間執行完畢，此有臺灣高等法院被告前案紀錄
    表4 份附卷可稽。按刑法第2 條第1 項之規定，係規範行為
    後「法律變更」所生新舊法比較適用之準據法，故被告行為
    後刑法條文之修正，對於被告並無有利或不利之情形者（例
    如新舊法處罰輕重相同，犯罪構成要件亦無寬嚴之別等），
    即無適用修正後刑法第2 條第1 項之規定比較新舊法適用之
    問題。修正刑法第47條雖將舊刑法修正限制為受徒刑之執行
    完畢，或一部之執行而赦免後，5 年以內「故意」再犯有期
    徒刑以上之罪者，始成立累犯。但上述新舊法之規定，對於
    本件被告戊○、辛○○2 人有關前述刑法修正前加重竊盜罪
    、普通竊盜罪部分，不論依95年7 月1 日修正施行前之刑法
    第47條或修正施行後之刑法第47條第1 項之規定，均構成累
    犯，對被告戊○2 人而言，並無有利或不利之情形。依上說
    明，應無適用修正後刑法第2 條第1 項之規定比較新舊法適
    用之問題（參見最高法院95年度台上字第5589號判決意旨）
    。是本件被告戊○、辛○○2 人有關前述刑法修正前加重竊
    盜罪、普通竊盜罪成立累犯部分，毋庸依刑法第2 條第1項
    規定為新舊法之比較，而應依一般法律適用原則，適用裁判
    時刑法第47條第1 項之規定，各自論以累犯（參照最高法院
    95年11月7 日第21次刑事庭會議決議意旨及95年度台上字第
    7241號判決），並各自遞加重其刑。而被告戊○4 人，就前
    述刑法修正後之犯行，亦均係於前案執行完畢後5 年內，故
    意再犯本件有期徒刑以上之前述之罪，其等4 人就上述之犯
    行，應各自依修正後之刑法第47條第1 項的規定，各自論以
    累犯，並各自加重其刑。
六、爰審酌被告戊○、卯○○、丙○○、辛○○等人，均年輕力
    壯，竟不思以正當方法獲取金錢、財物，為貪圖私利，而竊
    取他人之財物，缺乏尊重他人財產權之觀念，且造成被害人
    財產上之損失；被告戊○又先後2 次轉讓第1 級毒品與卯○○、李貴平施用，戕害他人身體健康，均不足取。被告戊○
    於前述竊盜案件執行完畢後，再度犯前述共8 件竊盜案件，
    其有不畏國法嚴峻之心態，本應重罰。但衡酌被告戊○於犯
    罪後，坦承犯行，深表悔意，可見其顯有悔過之心。再斟酌
    其等犯罪之手段、目的、方法、竊盜次數（被告戊○共8 次
    ；被告卯○○1 次；被告丙○○1 次；被告辛○○共3 次，
    1 次未遂，2 次既遂；被告丙○○1 次）、造成之損害及犯
    罪所得等一切情狀，分別就戊○於刑法修正前所犯之攜帶兇
    器竊盜部分（附表編號1 至5 、7 、9 共7 件，從一重之攜
    帶兇器加重竊盜罪處斷，已如前述）、刑法修正後所犯之踰
    越牆垣竊盜罪部分（附表編號11）、兩次轉讓第1 級毒品罪
    ，被告卯○○普通竊盜罪部分（附表編號11），被告丙○○
    普通竊盜罪部分（附表編號8） ，被告辛○○所犯刑法修正
    前之普通竊盜罪（附表6 、8） 、刑法修正後所犯之普通竊
    盜罪（附表編號11），分別量處如主文所示之刑，並分別就
    被告戊○、辛○○部分，分別定其等之應執行刑【刑法於94
    年2 月2 日修正公布，並於95年7 月1 日施行，修正前刑法
    第51條規定：「數罪併罰，分別宣告其罪之刑，依左列各款
    定其應執行者：」其中第5 款規定：「宣告多數有期徒刑者
    ，於各刑中之最長期以上，各刑合併之刑期以下，定其刑期
    。但不得逾20年。」，修正後刑法第51條第5 款規定：「宣
    告多數有期徒刑者，於各刑中之最長期以上，各刑合併之刑
    期以下，定其刑期。但不得逾30年。」，是依刑法第51條第
    5 款定應執行刑時，如裁判確定前犯數罪，其中一罪在新法
    施行前者，即應依刑法第2 條第1 項為新、舊法之比較（最
    高法院95年5 月23日第8 次刑事庭會議決議第5 點第1 項參
    照），經比較結果，修正前刑法較有利於行為人，依刑法第
    2 條第1 項前段之規定，仍應依修正前刑法，分別定其等之
    應執行之刑。】。扣案之六角扳手2 支（附編號9 部分），
    係被告戊○所有，且供其竊取前述自用小貨車之用，業據其
    供陳在卷，應依刑法第38條第1 項第2 款之規定沒收。
貳、無罪部分：
一、公訴意旨另以：被告卯○○與戊○基於意圖為自己不法所有
    之竊盜犯意聯絡（卯○○涉嫌竊盜部分，另諭知公訴不受理
    ，詳後述），於95年7 月4 日10時許，由卯○○駕駛戊○所
    交付，明知為贓物之上開乙○○所使用車號S9-8010 號自用
    小貨車，搭載戊○前往卯○○所提供之己○○位在苗栗縣通
    霄鎮○○路1 巷14-1號住處，再由戊○以翻越圍牆方式進入
    己○○住宅（無故侵入住居部分未據告訴），竊得屋內雕刻
    麒麟1 尊、石英男錶、翡翠女用戒指、項鍊、玉佩與現金等
    物。嗣警員於同日10時15分許，在同鎮○○路與中興路口，
    見戊○形跡可疑上前盤查而逮獲。復經警員帶同戊○返回住
    處查贓，遇卯○○駕駛上開自用小貨車經過，經追逐後，始
    逮獲棄車逃入民宅之卯○○，並於卯○○身上扣得駕駛該自
    用小貨車用之萬用鑰匙，因認被告卯○○涉犯刑法第349 條
    第1項之收受贓物罪嫌。
二、公訴意旨認被告卯○○涉犯刑法第349 條第1 項之收受贓物
    罪嫌，係以（一）共同被告戊○指稱其有告知被告卯○○自
    用小貨車係竊取而來，足證卯○○知悉該自用小貨車係贓物
    。（二）被告卯○○於警詢、偵查中供稱其駕駛乙○○遭竊
    之車號S9-8010 號自用小貨車，搭載共同被告戊○，嗣為警
    查獲等事實。（三）被害人己○○於警詢時陳述渠住宅遭竊
    的事實。（四）被害人乙○○於警詢時陳述渠所使用車號S9
    -8010 號自用小貨車遭竊的事實。（五）被害人乙○○、己○○出具之贓物認領保管單及照片，可證明渠上述住宅、自
    用小貨車遭竊之事實。（六）萬用鑰匙2 支，足證被告卯○○應可知悉以該鑰匙啟動之上開自用小貨車係贓車的事實，
    作為主要的論據。
三、本件被告卯○○否認有收受贓物犯行，辯稱略以：「戊○叫
    我帶他去通霄火車站，他開車號S9-8010 號自用小貨車載我
    去，他就在通霄火車站下車，他說車子換我開，他說會打電
    話給我，我就開車子去我們附近國中休息，等他的人。我等
    不到電話，我知道他之前住五南里廢棄工廠，去那邊找他，
    我從那邊經過，就看見很多警察在那邊，我開車往苑裡山區
    逃，就被警察抓到，不知道戊○交的車是贓車」等語。
四、按犯罪事實應依證據認定之，無證據不得推定其犯罪事實；
    又不能證明被告犯罪或其行為不罰者，應諭知無罪之判決，
    刑事訴訟法第154 條第2 項第301 條第1 項分別定有明文
    。又認定犯罪事實所憑之證據，無論其為直接或間接證據，
    在訴訟上之證明均須於通常一般之人均不致有所懷疑而得確
    信其為真實之程度，始得據為有罪之認定，倘其證明尚未達
    到此一程度而有合理之懷疑存在，以致無從形成對被告不利
    之確信時，依據罪疑利益歸於被告之法則，即應儘先為有利
    被告之判斷，不得徒憑主觀上之臆測遽行排除有利於被告之
    可能，最高法院76年臺上字第4986號著有判例足參。
五、經查：
（一）證人即共同被告戊○於本院審理時結證稱：「（問：有關
      於在95年7 月4 日到通霄鎮○○路己○○住處竊盜的案件
      ，你之前在警察局與地檢署是否都有製作過筆錄？）有的
      。」、「（問：警訊與偵查筆錄是否都是按照你的自由意
      志所載？）是的。」、「（問你在警訊及偵查中所述，都
      是實話嗎？）是的。」、「（問：95年6 月27日晚上10點
      多，是否在臺中縣大甲鎮○○路九巷七號前竊取車號Ｓ9-
      8010號自用小貨車？）是的。」、、、「（問：提示95年
      偵字第3430號卷附第165 頁第6 行以下，你當時是否回答
      檢察官卯○○說通霄他比較熟，在95年7 月4 日你將車子
      交給他使用，卯○○帶你去他姑姑家偷東西，車子由卯○○開，由他載你去，當時是否這樣回答？）是的。」、、
      、「（問：提示同卷頁第9 行以下，你當時是否回答檢察
      官『知道』，因為車子的鑰匙不是正常的車鑰匙，在去他
      姑丈己○○家偷東西之前的2 、3 天，你跟卯○○住在一
      起，你有跟他講說車子是你偷來的，是否如此？）是的。
      」、「（問：你說車鑰匙不是正常的車鑰匙是什麼意思？
      ）車鑰匙是六角扳手，我把那扳手磨一磨，可以插入電門
      ，發動車子。」、、「（問：95年7 月04日早上10點多，
      你是否前往通霄鎮○○路1 巷14-1號己○○的住處行竊？
      ）是的。」、「（問：你怎麼知道要去那邊偷東西？）我
      跟卯○○一起去的。」、「（問：是卯○○帶你一起去的
      嗎？）是的。」、「（問：是因為那個路與那個地方卯○○比較熟，是不是？）是的。」、「（問：為何要去偷己○○他家？）因為他家沒有人在。」、、、「（問：提示
      同卷頁中間，你當時是否回答檢察官，『因為卯○○說他
      姑姑不在家，是否如此』？）是的。」、「（問：去己○○他家偷東西，是誰提議的？）我們兩個一起決定的。」
      、「（問：為何卯○○沒有跟你一起去偷？）因為他那邊
      比較熟，怕被人家認出來。」、、、「（問：提示同卷第
      166 頁倒數第8 行，你當時是否回答檢察官，『我跟卯○○講好，由我進去偷，偷到東西，再一起分』？）是的。
      」、「（問：提示同卷第195 頁倒數第1 行到196 頁，你
      當時是否回答檢察官：『要去偷的路上，有講好，偷到東
      西要一起買海洛因，卯○○有同意，不然己○○他家，我
      也不熟』，是否如此回答？）是的。」、「（問：提示同
      卷第196 頁第3 行，你當時是否有回答檢察官：『由卯○○帶你去己○○的住處，由你進去偷，偷完後再到火車站
      集合』，是否有這樣回答？）是的。」、「（問：為何要
      跟卯○○一起開車號Ｓ9-8010號自用小貨車到己○○家裡
      偷東西？）代步用。」、「（問：卯○○開剛才那部自用
      小貨車時，你是否坐在旁邊？）要去己○○他家偷東西那
      時候是我開的，卯○○坐在我旁邊，我爬牆進去己○○家
      中偷東西，卯○○開上開自用小貨車在通霄火車站等我，
      會合。」、「（問：你當時有要把這部贓車轉讓給卯○○
      嗎？）沒有。」等語（以上參本院審卷96年3 月28日審判
      筆錄第4 至9 頁）。
（二）是由證人即共同被告戊○之證詞、被告卯○○之陳述觀察
      ，參酌被害人乙○○、己○○於警詢時陳述（參95年度偵
      字第3430號卷第48至49頁、第52至54頁），並衡酌警員所
      製作的職務報告書、車輛竊盜、車牌失竊資料個別查詢報
      表- 查詢車輛認可資料、照片、贓物認領保管單（參同偵
      卷第8 至9 頁、第25頁、第51頁、第55至57頁）所示，及
      衡量扣案之六角扳手即萬用鑰匙2 支。可知被告戊○先於
      95 年6月27日22時許，臺中縣大甲鎮○○路9 巷7 號，以
      扣案的六角扳手，竊取梁香蘭所有由乙○○使用車號Ｓ9-
      8010號自用小貨車。復與被告卯○○共謀竊取被告卯○○
      姑丈己○○住處財物，並將竊盜所得持以購買海洛因施用
      。於95年7 月4 日10時許，由被告戊○駕駛上述自用小貨
      車搭載被告卯○○，至己○○住處，由被告戊○翻越圍牆
      進入該處竊取雕刻麒麟1 尊等財物。被告卯○○則駕駛前
      述自用小貨車，至通霄火車站等候與被告戊○會合。但被
      告卯○○未接獲被告戊○之電話，乃駕駛上述自用小貨車
      ，至被告戊○先前居住，位於苗栗縣通霄鎮五南里的廢棄
      工廠，尋找被告戊○，但為警員發現後駕車逃逸，嗣於苑
      裡鎮民宅被警逮捕事實。
（三）而被告戊○、卯○○駕駛上述自用小貨車，至己○○住處
      ，乃係將該自用小貨車，作為代步工具，被告戊○並無交
      付或轉讓該部贓車即自用小貨車予被告卯○○的意思，被
      告卯○○亦無收受該部贓車之意思。被告戊○自竊得上述
      自用小貨後，迄與被告卯○○一同前往己○○住處時，均
      在被告戊○的實力支配中。至被告卯○○駕駛該部自用小
      貨車至通霄火車站，係在該處等候被告戊○，此乃其2 人
      犯竊取己○○住處財物的犯罪計劃之一環，被告戊○並非
      轉讓該部自用小貨車予被告卯○○。再觀諸被告卯○○未
      接獲被告戊○之訊息，旋即駕駛該部自用小貨車至被告戊○先前居住，位於苗栗縣通霄鎮五南里的廢棄工廠，尋找
      被告戊○等情，益見被告戊○、卯○○係以該部自用小貨
      車，作為竊取己○○住處財物的代步之工具，被告戊○並
      無轉讓該部自用小貨車予被告卯○○之意，被告卯○○實
      無收受贓物之可言。
（四）綜上，檢察官之舉證，均不足以證明被告卯○○有刑法第
      第349 條第1 項之收受贓物罪犯行。此外，復查無其他積
      極證據足資證明被告卯○○有何公訴人所指之犯行，揆諸
      前揭判例及說明之意旨，及本諸「罪疑唯輕」之法則，自
      應就被告卯○○被訴贓物部分為無罪之諭知。
參、公訴不受理部分：
一、公訴意旨另以：被告卯○○、戊○共同基於意圖為自己不法
    所有之犯意聯絡，於附表編號10所示之時、地，以附表編號
    10所示之方法，竊取己○○所有如附表編號10所示的財物，
    因認被告卯○○涉犯刑法第321 條第1 項第2 款之加重竊盜
    罪嫌。
二、按告訴乃論之罪，未經告訴，應諭知不受理之判決，刑事訴
    訟法第303條第3款定有明文。
三、查本件被害人己○○於附表編號10所示之時地，為他人竊取
    如附表編號10所示之雕刻麒麟1 尊等財物，起訴書認係觸犯
    刑法第第321 條第1 項第2 款之加重竊盜罪。惟被害人己○○之妻為趙清香，係被告卯○○之父趙文雄之胞妹，趙文雄
    、趙清香兄妹之父為趙木，而趙木係被告卯○○之祖父，此
    有被告卯○○、趙清香、己○○、趙文雄等人之戶籍資料在
    卷可憑。是被告卯○○與己○○為三親等旁系姻親，依據刑
    法第324 條第2 項之規定，須告訴乃論。但查，被害人己○○於警詢時，明確表示，對於上述竊盜案件，渠不提出告訴
    （參95年度偵字第3430號卷第52至54頁），依照首開說明，
    被告卯○○上開被訴竊盜部分，應為諭知不受理之判決。
肆、退回移送併案部分：
一、臺灣臺中地方法院檢察署檢察官移送併案意旨（95年度偵字
    第21427 號、第21428 號）略以：被告戊○於94年12月17日
    ，毀損臺中縣大甲鎮○○路109 號住宅之1 樓大門門鎖後，
    持置於該住宅之廚房內、客觀上足以傷害人之身體、足供兇
    器使用之菜刀及鐮刀各1 把，竊取該住宅內壬○○之韓國製
    電視機1 臺、微波爐1 臺、郵局存摺1 本、印章1 枚（價值
    共約1 萬5,000 元）。嗣壬○○於同日13時30分許返家後發
    現上情，經報警處理，在該住宅臥室地上之空香煙盒採得被
    告戊○右手中指之指紋1 枚，因認被告戊○涉犯刑法第321
    條第1 項第2 款、第3 款之加重竊盜罪嫌。
二、經查，被告戊○於95年4 月18日上午11時23分許，行經臺中
    縣大甲鎮○○路546 號「泰億電鍍公司」前時，因發現該公
    司之鐵捲門並未上鎖，竟意圖為自己不法之所有，趁四下無
    人之際，啟動該鐵捲門後，以徒手方式，竊取泰億電鍍公司
    所有之扳手2 支、螺絲起子2 支、鐵撬2 支、鋼管1 支、收
    音機1 臺、釣魚浮標62支及砂輪機1 臺，得手後即行離去之
    際，為警當場查獲之竊盜犯行，業經臺灣臺中地方法院於95
    年5 月5 日，以95年度沙簡字第243 號，判處拘役59日，於
    同年6 月1 日確定，此有臺灣臺中地方法院刑事簡易判決、
    檢察官聲請簡易判決處刑書及臺灣高等法院被告前案紀錄表
    在卷可憑。而被告戊○上述移送併案部分的竊盜犯行，與前
    述業經判決確定之竊盜犯行，相距不到6 月，時間緊接，罪
    名與構成要件相同，顯係基於概括犯意而為，具有刑法修正
    前之連續犯裁判上1 罪關係，應為前述確定判決之既判力效
    力所及，而與上述經本院認定有罪部分的竊盜犯行（即附表
    編號1 至5 、7 、9 部分之竊盜犯行）之間，並無刑法修正
    前連續犯之裁判上1 罪關係，本院自不得予以審酌，應退回
    檢察官依法處理，附此敘明。
據上論斷，應依刑事訴訟法第299 條第1 項前段、第301 條第1
項、第303 條第3 款，毒品危害防制條例第8 條第1 項，刑法第
11條前段、第2 條第1 項、第28條、第56條（修正前）、第320
條第1 項、第321 條第1 項第2 款、第3 款、第47條第1 項、第
51 條 第5 款（修正前）、第38條第1 項第2 款，刑法施行法第
1 條之1 ，判決如主文。
本案經檢察官魏宏安到庭執行職務。
中　　華　　民　　國　　96　　年　　4 　　月　　18　　日
                  刑事第三庭  審判長法  官  柳章峰
                                    法  官  顧正德
                                    法  官  呂曾達
以上正本證明與原本無異。
如不服本判決，應於判決送達後10日內向本院提出上訴狀（應抄
附繕本）。告訴人或被害人如對於本判決不服者，應具備理由請
求檢察官上訴，其上訴期間之計算係以檢察官收受判決正本之日
期為準。
                                    書記官  許千士
中　　華　　民　　國　　96　　年　　4 　　月　　18　　日
附錄論罪科刑法條：
毒品危害防制條例第8條第1項。
刑法第320條第1項、第321條第1項第2款、第3款。
毒品危害防制條例第8條
轉讓第一級毒品者，處 1 年以上 7 年以下有期徒刑，得併科新
臺幣 1 百萬元以下罰金。
轉讓第二級毒品者，處 6 月以上 5 年以下有期徒刑，得併科新
臺幣 70 萬元以下罰金。
轉讓第三級毒品者，處 3 年以下有期徒刑，得併科新臺幣 30 萬
元以下罰金。
轉讓第四級毒品者，處 1 年以下有期徒刑，得併科新臺幣 10 萬
元以下罰金。
前四項之未遂犯罰之。
轉讓毒品達一定數量者，加重其刑至二分之一，其標準由行政院
定之。
中華民國刑法第320條
（普通竊盜罪、竊佔罪）
意圖為自己或第三人不法之所有，而竊取他人之動產者，為竊盜
罪，處 5 年以下有期徒刑、拘役或 5 百元以下罰金。
意圖為自己或第三人不法之利益，而竊佔他人之不動產者，依前
項之規定處斷。
前二項之未遂犯罰之。
中華民國刑法第321條
（加重竊盜罪）
犯竊盜罪而有左列情形之一者，處 6 月以上、 5 年以下有期徒
刑：
一  於夜間侵入住宅或有人居住之建築物、船艦或隱匿其內而犯
    之者。
二  毀越門扇、牆垣或其他安全設備而犯之者。
三  攜帶兇器而犯之者。
四  結夥三人以上而犯之者。
五  乘火災、水災或其他災害之際而犯之者。
六  在車站或埠頭而犯之者。
前項之未遂犯罰之。
附表：
┌─┬────┬─────┬──────┬────┬───────┬─────┐
│編│犯罪時間│犯罪地點  │犯罪手法    │被害人  │損失財物      │備註      │
│號│（民國）│          │            │        │              │所犯法條  │
├─┼────┼─────┼──────┼────┼───────┼─────┤
│1 │95年5月 │苗栗縣通霄│戊○翻越住宅│辰○○  │金項鍊1條、金 │臺灣苗栗地│
│  │16 日14 │鎮通灣里16│窗戶入內徒手│        │戒指4只、紀念 │方法院檢察│
│  │時許    │鄰163號   │行竊。      │        │幣1萬元、現金 │署95年度偵│
│  │        │          │            │        │新臺幣（下同）│字第4320號│
│  │        │          │            │        │1 萬餘元、鄭湘│卷（本案）│
│  │        │          │            │        │臻機車駕照、行│。        │
│  │        │          │            │        │照、健保卡、身│刑法第321 │
│  │        │          │            │        │分證、印章。  │條第1項第 │
│  │        │          │            │        │              │2款。     │
├─┼────┼─────┼──────┼────┼───────┼─────┤
│2 │95年5月 │臺中縣大甲│戊○翻越住宅│子○○  │硬幣42525元、 │臺灣苗栗地│
│  │22 日9時│鎮○○路83│窗戶入內徒手│        │電腦螢幕1台、 │方法院檢察│
│  │許      │號        │行竊。      │        │電腦主機1台、 │署95年度偵│
│  │        │          │            │        │麥克風接收器1 │字第3430號│
│  │        │          │            │        │台、數據機1台 │卷（本案）│
│  │        │          │            │        │、套幣2套、茶 │。        │
│  │        │          │            │        │壺5只、玉珮項 │刑法第321 │
│  │        │          │            │        │鍊3條、佛像1尊│條第1 項第│
│  │        │          │            │        │、金鎖片2組、 │2款。     │
│  │        │          │            │        │黑珍珠1顆、玉 │          │
│  │        │          │            │        │墜1 條。      │          │
├─┼────┼─────┼──────┼────┼───────┼─────┤
│3 │95年5月 │苗栗通霄鎮│戊○翻越住宅│丑○○  │現金3萬元、金 │臺灣苗栗地│
│  │23日10  │南華路35巷│窗戶入內徒手│        │飾1批（項鍊、 │方法院檢察│
│  │時許    │36號      │行竊。      │        │戒指、手鍊、耳│署95年度偵│
│  │        │          │            │        │環、墜子）約26│字第3430號│
│  │        │          │            │        │兩、玉鐲7只、 │卷（本案）│
│  │        │          │            │        │象牙印章1枚、 │。        │
│  │        │          │            │        │白K金項鍊1條。│刑法第321 │
│  │        │          │            │        │              │條第1 項第│
│  │        │          │            │        │              │2 款。    │
├─┼────┼─────┼──────┼────┼───────┼─────┤
│4 │95年6月2│苗栗縣苑裡│戊○翻越住宅│巳○○  │金元寶1兩、手 │臺灣苗栗地│
│  │日15時許│鎮○○路1 │窗戶入內徒手│        │錶3只、金牌5面│方法院檢察│
│  │        │段134巷1-4│行竊。      │        │、金戒指2只、 │署95年度偵│
│  │        │號        │            │        │金手鍊2條、金 │字第4320、│
│  │        │          │            │        │項鍊1條、佛珠1│3430號卷（│
│  │        │          │            │        │條、現金65000 │本案）。  │
│  │        │          │            │        │元。          │刑法第321 │
│  │        │          │            │        │              │條第1 項第│
│  │        │          │            │        │              │2款。     │
├─┼────┼─────┼──────┼────┼───────┼─────┤
│5 │95年6月7│臺中縣外埔│戊○與年籍姓│寅○○  │木製花瓶2支、 │臺灣臺中地│
│  │日14時許│鄉○○路42│名不詳綽號「│        │阿里山茶葉4兩 │方法院檢察│
│  │        │號        │阿堂」之成年│        │裝5罐及8兩裝2 │署95年度偵│
│  │        │          │男子共同翻越│        │罐。          │字第20835 │
│  │        │          │住宅窗戶入內│        │              │號卷（併案│
│  │        │          │徒手行竊。  │        │              │）。      │
│  │        │          │            │        │              │刑法第321 │
│  │        │          │            │        │              │條第1 項第│
│  │        │          │            │        │              │2 款。    │
├─┼────┼─────┼──────┼────┼───────┼─────┤
│6 │95年6 月│苗栗縣通霄│辛○○徒手打│甲○○  │電線          │臺灣苗栗地│
│  │7 日19時│鎮○○段通│開工地內電源│        │              │方法院檢察│
│  │許      │霄溪南邊高│箱，著手竊取│        │              │署95年度偵│
│  │        │架橋下方30│電線時，為吳│        │              │字第3835號│
│  │        │公尺西濱工│漢慶等人發覺│        │              │卷（本案）│
│  │        │程工地    │而未遂。    │        │              │刑法第320 │
│  │        │          │            │        │              │條第3 項、│
│  │        │          │            │        │              │第1項。   │
├─┼────┼─────┼──────┼────┼───────┼─────┤
│7 │95年6月 │臺中縣大甲│戊○毀壞住宅│丁○○  │現金5000元、黃│臺灣臺中地│
│  │20日14時│鎮○○路32│鐵窗翻越入內│        │金製金牌6塊（ │方法院檢察│
│  │15分許  │號        │行竊。      │        │價值約1萬2000 │署95年度偵│
│  │        │          │            │        │元）          │字第21427 │
│  │        │          │            │        │              │、21428 號│
│  │        │          │            │        │              │卷（併案）│
│  │        │          │            │        │              │刑法第321 │
│  │        │          │            │        │              │條第1 項第│
│  │        │          │            │        │              │2款。     │
├─┼────┼─────┼──────┼────┼───────┼─────┤
│8 │95年6 月│苗栗縣苑裡│由丙○○佯與│庚○○  │電腦主機1部   │臺灣苗栗地│
│  │20日18時│鎮○○路35│上述烤漆廠老│        │              │方法院檢察│
│  │至19時許│號「宏達汽│闆庚○○聊天│        │              │署95年度偵│
│  │間之日間│車烤漆廠」│，再由辛○○│        │              │字第3654號│
│  │某時    │          │自烤漆廠後方│        │              │卷（本案）│
│  │        │          │進入（無故侵│        │              │刑法第320 │
│  │        │          │入住居部分未│        │              │條第1項。 │
│  │        │          │據告訴）上述│        │              │          │
│  │        │          │烤漆廠，徒手│        │              │          │
│  │        │          │竊取廠內林文│        │              │          │
│  │        │          │義所有之電腦│        │              │          │
│  │        │          │主機1 部。得│        │              │          │
│  │        │          │手後，丙○○│        │              │          │
│  │        │          │與辛○○隨即│        │              │          │
│  │        │          │持往位於苗栗│        │              │          │
│  │        │          │縣苑裡鎮苑港│        │              │          │
│  │        │          │里中山路356 │        │              │          │
│  │        │          │號「宏儒電腦│        │              │          │
│  │        │          │公司」，出售│        │              │          │
│  │        │          │與不知情之呂│        │              │          │
│  │        │          │峰慶，所得款│        │              │          │
│  │        │          │項4 千元朋分│        │              │          │
│  │        │          │花用。      │        │              │          │
├─┼────┼─────┼──────┼────┼───────┼─────┤
│9 │95年6月 │臺中縣大甲│戊○攜帶足以│梁香蘭所│車號S9-8010 號│臺灣苗栗地│
│  │27日22  │鎮○○路9 │傷害人之身體│有由呂進│自用小貨車。  │地方法院檢│
│  │時許    │巷7號     │，可供兇器使│貴使用  │              │察檢署95年│
│  │        │          │用之磨平六角│        │              │度偵字第34│
│  │        │          │扳手即萬用鑰│        │              │30號卷（本│
│  │        │          │匙，撬開車門│        │              │案）。    │
│  │        │          │及電鎖發動引│        │              │刑法第321 │
│  │        │          │擎行竊。    │        │              │條第1 項第│
│  │        │          │            │        │              │3款。     │
├─┼────┼─────┼──────┼────┼───────┼─────┤
│10│95年7月4│苗栗縣通霄│戊○夥同趙晨│己○○  │雕刻麒麟1尊、 │臺灣苗栗地│
│  │日10時許│鎮通西里中│光，由卯○○│        │石英男錶1只、 │地方檢署95│
│  │。      │山路1巷14-│提供上述地點│        │翡翠女用戒指1 │年度偵字第│
│  │        │1號       │，並駕駛車號│        │枚、翡翠女用項│3430、4320│
│  │        │          │S9-8010 號自│        │鍊墜1條、水晶 │號卷（本案│
│  │        │          │用小貨車在附│        │墜子1枚、螳螂 │）。      │
│  │        │          │近接應，再由│        │玉珮1只、翡翠 │刑法第321 │
│  │        │          │戊○以翻越圍│        │碎片1塊、現金 │條第1 項第│
│  │        │          │牆方式入內徒│        │2570元。      │2款。     │
│  │        │          │手行竊。    │        │              │          │
├─┼────┼─────┼──────┼────┼───────┼─────┤
│11│95年8 月│苗栗縣苑裡│辛○○與趙晨│癸○○  │銅製衛浴接頭、│臺灣苗栗地│
│  │13日13時│鎮田心里7 │光2 人，駕駛│        │抽水馬達、抽油│地方檢署95│
│  │許      │鄰70號旁車│車號GP-7002 │        │煙機、變壓器、│年度偵字第│
│  │        │庫        │號自用小客車│        │電動鑽孔機及銅│3415號、36│
│  │        │          │，至上址，從│        │製電纜線（價值│54號卷（本│
│  │        │          │車庫內的藍色│        │約1萬元）。   │案）。    │
│  │        │          │自用小貨車上│        │              │刑法第320 │
│  │        │          │，將銅製衛浴│        │              │條第1項。 │
│  │        │          │接頭等物品，│        │              │          │
│  │        │          │搬至前述自用│        │              │          │
│  │        │          │小客車上而竊│        │              │          │
│  │        │          │取之。      │        │              │          │
└─┴────┴─────┴──────┴────┴───────┴─────┘
